臺灣高雄地方法院刑事判決　　　　　　　　　　　　九十一年度易字第二六八五號
　　公　訴　人　臺灣高雄地方法院檢察署檢察官
　　被　　　告　戌○○
　　被　　　告　酉○○
　　被　　　告　卯○○
　　右　一　人　蘇精哲
　　選任辯護人　許惠珠
　　　　　　　　鄭銘仁
　　被　　　告　丙○○
　　右　一　人　何旭苓
　　選任辯護人
　　被　　　告　亥○○
　　被　　　告　申○○
　　被　　　告　天○○
　　右二人共同　顏萬文　律師
　　選任辯護人
　　被　　　告　己○○
　　被　　　告　庚○○
　　被　　　告　丁○○
　　被　　　告　寅○○
　　被　　　告　丑○○
　　右　一　人　王仁聰
　　選任辯護人
　　被　　　告　甲○○
　　被　　　告　午○○
　　被　　　告　乙○○
　　右二人共同　巳○○
　　選任辯護人
　　被　　　告　辛○○
　　被　　　告　戊○○
右列被告等因賭博案件，經檢察官提起公訴 （九十一年度偵字第
號），本院合議庭裁定由受命法官獨任進行簡式審判程序，本院判決如左：
    主  文
戌○○共同連續意圖營利，聚眾賭博，累犯，處有期徒刑陸月，如易科罰金，以佰
元折算壹日。
酉○○共同連續意圖營利，聚眾賭博，累犯，處有期徒刑伍月，如易科罰金，以佰
元折算壹日。
卯○○共同連續意圖營利，聚眾賭博，累犯，處有期徒刑陸月，如易科罰金，以佰
元折算壹日。
丙○○共同連續意圖營利，聚眾賭博，累犯，處有期徒刑陸月，如易科罰金，以佰
元折算壹日。
亥○○共同連續意圖營利，聚眾賭博，處有期徒刑肆月，如易科罰金，以佰元折算
壹日。
申○○共同連續意圖營利，聚眾賭博，處有期徒刑伍月，如易科罰金，以佰元折算
壹日。
天○○共同連續意圖營利，聚眾賭博，處有期徒刑伍月，如易科罰金，以佰元折算
壹日。
己○○共同連續意圖營利，聚眾賭博，處有期徒刑伍月，如易科罰金，以佰元折算
壹日。
庚○○共同連續意圖營利，聚眾賭博，處有期徒刑伍月，如易科罰金，以佰元折算
壹日。
丁○○共同連續意圖營利，聚眾賭博，處有期徒刑陸月，如易科罰金，以佰元折算
壹日。
寅○○共同連續意圖營利，聚眾賭博，處有期徒刑肆月，如易科罰金，以佰元折算
壹日。
丑○○共同連續意圖營利，聚眾賭博，處有期徒刑肆月，如易科罰金，以佰元折算
壹日。
甲○○共同連續意圖營利，聚眾賭博，處有期徒刑陸月，如易科罰金，以佰元折算
壹日。
午○○共同連續意圖營利，聚眾賭博，處有期徒刑陸月，如易科罰金，以佰元折算
壹日。
乙○○共同連續意圖營利，聚眾賭博，處有期徒刑陸月，如易科罰金，以佰元折算
壹日。
辛○○共同連續意圖營利，聚眾賭博，處有期徒刑陸月，如易科罰金，以佰元折算
壹日。
戊○○共同連續意圖營利，聚眾賭博，處有期徒刑陸月，如易科罰金，以佰元折算
壹日。
    事  實
一、戌○○曾於民國八十一年間，因賭博案件經本院於八十一年一月二十三日判處有
    期徒刑六月，如易科罰金以三百元折算一日，並於同年三月二十三日易科罰金執
    行完畢；酉○○曾於八十二年間因賭博案件，經臺灣臺南地方法院於八十二年四
    月二十八日判處有期徒刑六月，如易科罰金以三百元折算一日，並於同年六月二
    十三日易科罰金執行完畢；卯○○曾於七十九年間因賭博案件，經臺灣高等法院
    臺南分院於七十九年四月三十日判處有期徒刑七月確定，嗣於八十年二月十九日
    減為有期徒刑三月十五日，如易科罰金以三百元折算一日，並於同年四月八日易
    科罰金執行完畢；丙○○曾於七十八年間因賭博案件，經臺灣高等法院臺南分院
    於七十八年十一月十五日判處有期徒刑七月及罰金一萬元，罰金如易服勞役以六
    個月比例折算確定，嗣於八十年三月二十日減為有期徒刑三月十五日，如易科罰
    金以三百元折算一日，罰金五千元，如易服勞役以六個月比例折算確定，並於同
    年四月三十日易科罰金執行完畢。
二、戌○○、酉○○、卯○○、丙○○、亥○○、申○○、天○○、己○○、庚○○
    、丁○○、寅○○、丑○○、甲○○、午○○、乙○○、辛○○、戊○○分別與
    伍玉珍共同基於意圖營利之概括犯意聯絡，由伍玉珍擔任組頭，戌○○等人擔任
    俗稱之「柱仔腳」，自八十三年間某日起，分別由戌○○等人連續提供如附表所
    示之住宅，闢為公眾得出入場所，共同經營俗稱「六合彩」之賭博，賭客每簽選
    一組號碼，需繳新台幣（下同）十元至一百元不等之賭資，簽賭種類有俗稱「港
    二星」、「港三星」、「港四星」、「特別號」、「全車」五種，而聚集不特定
    之多數人賭博財物，簽賭後核對香港政府發行於每週二、四開獎之六合彩開出之
    中獎號碼作為輸贏之依據。倘賭客簽中，可按其簽賭種類贏得倍數不等之彩金，
    否則所繳賭資悉歸組頭所有，戌○○等人於收集匯整賭客簽賭之牌支後，以電話
    或傳真聯絡方式通知伍玉珍，復將簽賭之賭注金匯入癸○○（另行審結）所有之
    銀行帳戶內，並於賭客每簽選一支號碼抽取不詳數額之佣金以牟利。總計戌○○
    等二十二人（包括另為不起訴之壬○○、地○○、辰○○、宇○○）於八十三年
    度匯入癸○○帳戶之金額，分別為戌○○肆仟陸佰萬零壹仟佰拾伍元、亥○○肆仟陸佰玖拾肆萬捌仟肆佰肆拾陸元、天○○匯入伍仟捌佰捌拾伍萬仟伍佰
    伍拾元、甲○○壹億零捌佰陸拾陸萬零捌佰元、庚○○柒仟零玖拾捌萬伍仟肆佰
    肆拾元、申○○伍仟肆佰玖拾肆萬柒仟玖佰零伍元、丁○○壹億壹仟陸佰肆拾
    玖萬伍仟壹佰玖拾貳元、酉○○柒仟貳佰伍拾陸萬伍仟零柒拾肆元、寅○○肆仟
    貳佰柒拾貳萬柒仟陸佰玖拾陸元、午○○壹億仟佰柒拾萬伍仟伍佰伍拾壹
    元、丑○○肆仟柒佰肆拾肆萬貳仟玖佰肆拾元、卯○○壹億貳仟壹佰玖拾捌萬
    柒仟柒佰玖拾柒元、乙○○壹億零柒佰伍拾萬零貳仟柒佰零玖元、丙○○壹億柒
    仟柒佰零陸萬捌仟佰柒拾貳元、己○○伍仟伍佰捌拾玖萬零佰肆拾陸元、辛○○捌仟捌佰貳拾萬玖仟柒佰肆拾元、未○○陸仟伍佰肆拾伍萬玖仟壹佰肆
    拾壹元、戊○○壹億元（包括另為不起訴之壬○○伍仟肆佰拾萬仟伍佰玖
    拾玖元、地○○柒仟佰捌拾陸萬陸仟陸佰拾伍元、辰○○肆仟肆佰玖拾壹萬
    壹仟佰伍拾貳元、宇○○肆仟貳佰陸拾柒萬捌仟壹佰陸拾陸元），共壹拾柒億
    仟壹佰拾萬零仟捌佰柒拾伍元。嗣經財政部高雄市國稅局查獲逃漏所得稅
    ，始發現上開賭博情事。
二、案經法務部調查局南部地區機動工作組函送臺灣高雄地方法院檢察署檢察官偵查
    起訴。
    理  由
一、本件被告戌○○、酉○○、卯○○、丙○○、亥○○、申○○、天○○、己○○
    、庚○○、丁○○、寅○○、丑○○、甲○○、午○○、乙○○、辛○○、戊○○所犯均係死刑、無期徒刑、最輕本刑為三年以上有期徒刑以外之罪，其於準備
    程序中就被訴事實為有罪之陳述，經法官告知簡式審判程序之旨，並聽取公訴人
    、被告之意見後，認為適宜由受命法官獨任進行簡式審判程序，依刑事訴訟法第
    二百七十三條之一第一項規定，裁定由受命法官獨任進行審判程序，合先敘明。
二、被告戌○○、酉○○、卯○○、丙○○、亥○○、天○○、甲○○、庚○○、申
    ○○、丁○○、酉○○、寅○○、午○○、丑○○、乙○○、己○○、辛○○、
    未○○、戊○○等均供認有於右揭時地，共同經營俗稱「六合彩」之賭局，擔任
    「柱仔腳」，為伍玉珍聚集不特定之多數人，猜號核對香港政府發行每星期二、
    四開獎之六合彩中獎號碼重新編組之號碼賭博財物之事實不諱，核與證人伍玉珍
    證述情節相符，並有匯款單在卷可資佐證，被告等確有右揭供給賭博場所、聚眾
    賭博及普通賭博犯行，已堪認定。
三、查附表所示之處所雖均係住宅，惟既供不特定之多數人出入簽賭，自屬公眾得出
    入之場所。被告戌○○、酉○○、卯○○、丙○○、亥○○、申○○、天○○、
    己○○、庚○○、丁○○、寅○○、丑○○、甲○○、午○○、乙○○、辛○○
    、戊○○分別與組頭伍玉珍共同意圖營利，提供如附表所示之場所，聚眾賭博，
    且由該組頭身兼決定勝負於偶然變數之賭徒身分，與其他簽賭者同在公眾得出入
    之場所對賭，核被告等人所為，均係犯刑法第二百六十六條第一項前段之普通賭
    博罪、第二百六十八條之意圖營利供給賭博場所罪及意圖營利聚眾賭博罪。被告
    等人與組頭伍玉珍於各該期香港政府六合彩開獎前之多次供給賭博場所，聚眾賭
    博，或與賭徒對賭，均係基於一個賭博犯意之決定，達成其同一犯罪之各個舉動
    ，應屬法律概念之一接續行為。被告等人分別與伍玉珍間就上開犯行，有犯意聯
    絡及行為分擔，均屬共同正犯。被告等人先後經營多期賭博犯行，時間緊接，犯
    罪構成要件相同，顯均係基於概括犯意反覆為之，應依連續犯規定論以一罪，並
    依法加重其刑。被告等人以一行為而觸犯上述三罪名，應依想像競合犯之例，從
    較重之意圖營利聚眾賭博罪處斷。又被告戌○○曾於八十一年間，因賭博案件經
    本院於八十一年一月二十三日判處有期徒刑六月，如易科罰金以三百元折算一日
    ，並於同年三月二十三日易科罰金執行完畢；被告酉○○曾於八十二年間因賭博
    案件，經臺灣臺南地方法院於八十二年四月二十八日判處有期徒刑六月，如易科
    罰金以三百元折算一日，並於同年六月二十三日易科罰金執行完畢；被告卯○○
    曾於七十九年間因賭博案件，經臺灣高等法院臺南分院於七十九年四月三十日判
    處有期徒刑七月確定，嗣於八十年二月十九日減為有期徒刑三月十五日，如易科
    罰金以三百元折算一日，並於同年四月八日易科罰金執行完畢；被告丙○○曾於
    七十八年間因賭博案件，經臺灣高等法院臺南分院於七十八年十一月十五日判處
    有期徒刑七月及罰金一萬元，罰金如易服勞役以六個月比例折算確定，嗣於八十
    年三月二十日減為有期徒刑三月十五日，如易科罰金以三百元折算一日，罰金五
    千元如易服勞役以六個月比例折算確定，並於同年四月三十日易科罰金執行完畢
    等情，有臺灣高雄地方法院檢察署刑案資料查註紀錄表臺灣高等法院被告全國前
    案紀錄表各一份為憑，渠等於五年內再犯有期徒刑以上之本罪，均為累犯，均應
    依刑法第四十七條規定加重其刑。審酌被告戌○○、酉○○、卯○○、丙○○前
    已有賭博罪之前科，竟仍不知警惕，於其前案執行完畢五年內再犯本案，及被告
    等經營俗稱之「六合彩」賭博，嚴重危害社會經濟秩序、被告等經營之時間、每
    期所得收受之賭金、僅擔任「柱仔腳」，而非組頭，且被告等人於犯後均坦承犯
    行，態度良好等一切情狀，爰酌情各量處如主文所示之刑，並均諭知易科罰金之
    折算標準。
據上論斷，應依刑事訴訟法第二百九十九條第一項前段、第二百七十三條一第一項，
刑法第二十八條、第五十六條、第二百六十六條第一項前段、第二百六十八條、第五
十五條、第四十一條第一項、第四十七條，罰金罰鍰提高標準條例第一條前段、第二
條，判決如主文。
本案經檢察官子○○到庭執行職務。
中      華      民      國      九十三      年      二      月    四    日
                                  臺灣高雄地方法院刑事第五庭
                                      法  官  何秀燕
右正本證明與原本無異。
如不服本判決，應於判決送達後十日內，向本院提出上訴狀。
                                      書記官  顏平國
中    華    民    國      九十三      年        二      月      五      日
附表：
┌──┬─────┬──────────────────┐
│編號│姓    名  │住          址                      │
├──┼─────┼──────────────────┤
│一  │戌○○    │高雄市○○區○○路九十五號          │
├──┼─────┼──────────────────┤
│二  │酉○○    │臺南縣白河鎮○○路一之六號          │
├──┼─────┼──────────────────┤
│三  │卯○○    │高雄市旗津區復興三巷二十一號一樓    │
├──┼─────┼──────────────────┤
│四  │丙○○    │臺南縣白河鎮○○路九十三號          │
├──┼─────┼──────────────────┤
│五  │亥○○    │屏東縣屏東市廣興里廣興一四三號      │
├──┼─────┼──────────────────┤
│六  │天○○    │屏東縣屏東市○○路○段三六六號      │
├──┼─────┼──────────────────┤
│七  │甲○○    │屏東縣屏東市○○路一一一號          │
├──┼─────┼──────────────────┤
│八  │庚○○    │高雄市○○區○○街一三五號之二      │
├──┼─────┼──────────────────┤
│九  │申○○    │高雄市三民區○○○路二０六號        │
├──┼─────┼──────────────────┤
│十  │丁○○    │高雄市○○區○○路十一巷十一號      │
├──┼─────┼──────────────────┤
│十一  │寅○○    │臺南縣白河鎮詔安里詔安厝一之十六號  │
├──┼─────┼──────────────────┤
│十二  │午○○    │屏東縣屏東市○○路五三一號          │
├──┼─────┼──────────────────┤
│十三  │丑○○    │高雄市○鎮區○○里○○街七十二號    │
├──┼─────┼──────────────────┤
│十四  │乙○○    │高雄縣林園鄉○○○路一四０五號      │
├──┼─────┼──────────────────┤
│十五  │己○○    │高雄市旗津區南汕里南汕巷一一一號    │
├──┼─────┼──────────────────┤
│十六  │辛○○    │高雄縣林園鄉○○路二一號            │
├──┼─────┼──────────────────┤
│十七  │戊○○    │高雄橋頭鄉○○村○○○路大同巷八四號│
└──┴─────┴──────────────────┘
